臺灣雲林地方法院刑事判決　　　　　　　　94年度易字第67號
公　訴　人　臺灣雲林地方法院檢察署檢察官
被　　　告　丁○○　男　42歲.
上列被告因恐嚇取財案件，經檢察官提起公訴（94年度偵字第31
7號），本院判決如下：
    主  文
丁○○意圖為自己不法之所有，以恐嚇使人將本人之物交付未遂
，累犯，處有期徒刑壹年陸月。扣案之鐵管壹支沒收。
    事  實
一、丁○○前於民國89年間，因傷害直系血親尊親屬案件，經本
    院以89年度訴字第181 號判處有期徒刑1年6月，經上訴至臺
    灣高等法院臺南分院及最高法院均經駁回上訴，於90年6 月
    28日確定；又於90年間，因施用第1級及第2級毒品案件，經
    本院以90年度訴字第229 號分別判處有期徒刑9月、7月，而
    與上開傷害直系血親尊親屬罪之徒刑合併定其應執行有期徒
    刑2月7月，並於93年7月14日縮刑期滿執行完畢。
二、丁○○仍不知悔改，明知其與鄰居戊○○並無任何債權債務
    關係或糾紛，竟意圖為自己不法之所有，於94年1 月10日上
    午10時35分許，持其所有長約82公分、直徑約3公分之鐵管1
    支，前往雲林縣東勢鄉○○村○○路42號戊○○所經營之「
    復興機車行」內，向戊○○恐嚇稱：把錢拿給我，不然給你
    死等語，致戊○○心生畏懼。惟戊○○不依，丁○○乃持該
    鐵管朝戊○○毆打，幸經戊○○以手接下，並與其兒子共同
    聯手將丁○○壓制在地上，丁○○又伸手欲抓戊○○下體，
    亦經戊○○閃避得宜，始未受傷。嗣經戊○○子女報警處理
    查獲，並扣得該鐵管1支，丁○○始未能得逞。
三、案經戊○○訴由雲林縣警察局臺西分局報請臺灣雲林地方法
    院檢察署檢察官偵查起訴。
    理  由
一、訊之被告丁○○，固坦承於94年1 月10日上午10時35分許，
    持其所有之鐵管1 支，前往告訴人戊○○所經營之「復興機
    車行」店內，而為警前往該店處理，扣得該鐵管1 支等事實
    ，惟矢口否認有公訴人所指訴之恐嚇取財未遂犯行，先辯稱
    ：我沒有打告訴人的頭部，是告訴人叫我下去，也不是進入
    42號，是進入46號，而我一進去沒有講話，就被4、5個人壓
    云云；嗣又辯稱：我不是被告訴人他們4 人壓制，而是被他
    們4 人撐起來，那是有經過訓練的人才會的動作云云。
二、經查：
  (一)證人戊○○於偵查中已證稱：於94年1 月10日約在早上10點
    左右，被告拿1 支鐵管進入我的店內，他說「把錢拿給我，
    不然給你死。我說：我為何要給你錢，我又沒有得罪你。之
    後他就拿那1 支鐵管打我，我就把鐵管接住，右手掌有些許
    擦傷，之後我把他壓住在地上時，他就抓我的生殖器。我並
    沒有與被告有財物糾紛，也沒有欠他錢等語（見偵查卷第32
    頁）。嗣於本院審理時亦證稱：我的機車行是在42號，被告
    是我的鄰居，今年1 月10日上午10點半的時候，被告有拿鐵
    管進來我的機車行，他說要我拿錢給他，不然要給我死，並
    拿鐵管要打我，被我們打電話請警員來抓他，當場丙○、甲○○都在，店裡面還有7、8位客人，發生事情，結果客人都
    跑了，當時鐵管被我抓住，我的手部有腫脹而已，我並沒有
    欠被告錢，才問他為何要打我、要錢，被告當時有被我及我
    兒子壓在地上，他還有抓我的下體，有人拉開他的鐵管，之
    前1、2個月，被告還叫他姪女拿警卷內的信件給我兒子，我
    也有去報案等語。對於被告持鐵管於94年1 月10日上午10時
    35分許，前往告訴人所經營之機車行內，向告訴人恐嚇索取
    金錢，為告訴人所制止，致未得逞等情，先後指訴甚詳。
  (二)又證人丙○於偵查中證稱：被告那一天拿1 支鐵管進入戊○○的機車行，我聽到被告說「看有錢嗎？」，後來被告要打
    人，沒有打到人，就被戊○○壓住了，接著戊○○的兒子、
    其於本院審理時亦證稱：被告那天拿1 支棍子跑進來，說有
    沒有錢，我不知道他要對誰說，沒有人拿錢給他，被告就被
    抓住，就請派出所來處理而已等語。雖證人丙○於本院審理
    時證述並未看見被告拿鐵管打告訴人之動作，然證人丙○亦
    稱：當時所坐位置面向門內，只有聽到對話而已，並沒有看
    到發生什麼事情等情，則證人丙○未看見被告持鐵管欲毆打
    告訴人之動作，亦屬合理。除此之外，證人丙○所證稱被告
    持鐵管進入機車行店內，向人要錢，隨即為告訴人所抓住等
    情，則與告訴人上開指訴之情節相符。
  (三)另證人甲○○於偵查中係證稱：被告那一天有拿1 支鐵管進
    入，說「我要所費」（台語），接下來他就要打人，他有沒
    有打到人，我不知道，後來就被戊○○接住了，然後壓在地
    上，接著戊○○的兒子就來幫忙壓住，就報警了等語（見偵
    查卷第33頁）。嗣其於本院審理時亦證述：94年1 月10日我
    們在店裡泡茶，在場還有丙○、老闆戊○○、老闆的兒子，
    被告拿1 支棍子進來要打人，打人的時候就說要錢，結果被
    戊○○接住，他兒子就幫忙壓住被告，派出所的人就來處理
    了等語。是證人甲○○先後所為證述之情節，亦與告訴人上
    開證述之過程大致相符。
  (四)參酌被告與告訴人、證人丙○、證人甲○○等人間並無任何
    債權債務關係或糾紛存在，告訴人於本院審理時更直言質問
    被告何以對其恐嚇，衡情，告訴人、證人丙○及甲○○等人
    應無誣陷被告之可能。而本件扣案之鐵管1 支為圓筒、空心
    之鐵管，長約82公尺、直徑約3 公分，已據本院當庭勘驗在
    卷，具有相當危險性，且被告亦自承有持該扣案之鐵管進入
    告訴人所經營之機車行內，雖其辯稱是要前去購買機車云云
    ，然購買機車只須攜帶金錢，或徒手前往試車即可，被告攜
    帶扣案之鐵管前往告訴人所經營之機車行，顯與一般購買機
    車之常情不符，足認被告確有不法之意圖。
  (五)綜上所述，告訴人與證人丙○、甲○○所為之證述互核相符
    ，應可採信，復有扣案之鐵管1 支可佐。被告空言否認犯行
    ，難予採信。本件事證已臻明確，被告恐嚇取財未遂之犯行
    可予認定。
三、查被告雖已著手恐嚇行為之實施，然未達取得被害人財物之
    結果，其犯罪尚屬未遂，核被告所為，係犯刑法第346條第3
    項、第1項之恐嚇取財未遂罪。被告前於90年6月28日因犯傷
    害直系血親尊親屬罪，經最高法院判處有期徒刑1年6月確定
    ；又於90年間，因施用第1級及第2級毒品案件，經本院分別
    判處有期徒刑9月、7月，而與上開傷害直系血親尊親屬罪之
    徒刑合併定其應執行有期徒刑2月7月，並於93年7月14日縮
    刑期滿執行完畢，此有臺灣高等法院被告前案紀錄表在卷可
    憑，其前受有期徒刑執行完畢，於5 年內再犯本件有期徒刑
    以上之罪，為累犯，應依刑法第47條之規定，加重其刑。又
    被告雖已著手恐嚇行為之實施，惟未生取得財物之結果，其
    犯罪尚屬未遂，爰依刑法第26條前段之規定，按既遂犯之刑
    度減輕其刑，並依法先加後減之。爰審酌被告曾有毀損、傷
    害直係血親尊親屬、施用第1、2級毒品、家庭暴力防治法等
    前科，有上開前案紀錄表可佐，素行非佳，且於前案出獄後
    ，未能從事正當工作，不知悔改，再行持本件扣案之鐵管，
    向鄰居犯下恐嚇取財之罪行，所用手段甚具危險性，對被害
    人之生活亦產生重大影響危害，及念被告僅國中畢業，學歷
    不高，情緒控制欠佳，易受激怒，且犯後仍否認犯行，於本
    院審理時更口出惡言，態度不佳，毫無悔意等一切情狀，量
    處如主文所示之刑。
四、扣案之鐵管1 支係被告犯罪所用之物，且為被告所有，已據
    被告供明在卷，爰依刑法第38條第1項第2款規定諭知沒收。
據上論斷，應依刑事訴訟法第299條第1項前段，刑法第346條第3
項、第1項、第26條前段、第47條、第38條第1項第2款，罰金罰
鍰提高標準條例第1條前段，判決如主文。
本案經檢察官乙○○到庭執行職務。
中　　華　　民　　國　　94　　年　　5 　　月　　5 　　日
                  刑事第三庭  審判長  法  官  劉  國  賓
                                      法  官  蘇  錦  秀
                                      法  官  廖  國  勝
以上正本證明與原本無異。
如不服本判決，應於判決送達後10日內，向本院提出上訴狀。
                                      書記官  林  汎  柏
中　　華　　民　　國　　94　　年　　5 　　月　　5 　　日
【附錄本案論罪科刑法條全文】
刑法第346條：
意圖為自己或第三人不法之所有，以恐嚇使人將本人或第三人之
物交付者，處六月以上五年以下有期徒刑，得併科一千元以下罰
金。
以前項方法得財產上不法之利益，或使第三人得之者，亦同。
前二項之未遂犯罰之。
